【裁判字號】    89,易,1364
【裁判日期】    920915
【裁判案由】    詐欺等
【裁判全文】
臺灣臺北地方法院刑事判決                        八十九年度易字第一三六四號
    公  訴  人  臺灣臺北地方法院檢察署檢察官
    被      告  戊○○  男  三.
                庚○○
    共      同
    選任辯護人  呂偉誠律師
右列被告因詐欺等案件，經檢察官提起公訴（八十八年度偵字第一五四三六、一六七
五八、一七八三一、一八五七九號），本院判決如左：
    主  文
戊○○以加害生命、身體之事，恐嚇他人致生危害於安全，處拘役參拾日，如易科罰
金，以參佰元折算壹日；又共同損壞他人之物，足以生損害於他人，處拘役肆拾日，
如易科罰金，以參佰元折算壹日；應執行拘役陸拾日，如易科罰金，以參佰元折算壹
日。被訴詐欺、傷害部分無罪。
庚○○無罪。
    事  實
一、戊○○係辰曜實業有限公司（以下簡稱辰曜公司）負責人，從事珠寶首飾買賣業
    務，辛○○（經本院通緝中）係從事個人珠寶首飾買賣業務，丙○○則係設於台
    北市○○路○段二九四巷二號一樓上豐珠寶坊之負責人，緣於民國八十八年四月
    三十日，丙○○與辛○○約定以新台幣（下同）一百九十五萬元購買七點五一克
    拉鑽石一顆，因辛○○之鑽石係向戊○○借調，故先於同年六月四日將定金二十
    萬元匯入辰曜公司，並於同年六月十二日晚間七時三十分許，在上豐珠寶坊，由
    辛○○交付七點五一克拉鑽石一顆（以下簡稱案爭鑽石）予丙○○，丙○○則簽
    發發票人均為上豐珠寶坊丙○○、付款人均為台北市銀行信義分行、帳號均為一
    一五七二─一號、票面金額分別為二十萬元及一百七十五萬元、發票日分別為八
    十八年六月二十日及八十八年六月三十日、支票號碼分別為ＨＹ0000000
    號及ＨＹ0000000號之支票二紙予辛○○，嗣丙○○認為辛○○於八十八
    年六月十二日所交付之案爭鑽石，與原保證書之鑽石不同，疑遭詐欺（戊○○涉
    嫌詐欺部分另為無罪之諭知，詳如後述），欲退貨而不可得，乃在辛○○於八十
    八年六月二十日提示前揭票面金額為二十萬元之支票時，讓該支票因存款不足而
    退票，買賣雙方乃為此起糾紛。嗣於八十八年六月二十二日下午三時許，戊○○
    與辛○○、陳晞仁（不能證明辛○○、陳晞仁就戊○○恐嚇犯行有犯意聯絡）前
    往上豐珠寶坊，為上開情事與丙○○及該珠寶坊珠寶設計師丁○○爭論，戊○○
    因不滿丙○○退票，竟基於恐嚇之犯意，向丙○○及丁○○恐嚇稱：「我就殺人
    啊，就算殺人，你能怎麼樣」、「誰跳票、誰有問題，我就揍他，你試試看」等
    語，致丙○○、丁○○心生畏懼。戊○○復另行起意，與辛○○共同基於接續損
    壞他人之物之犯意聯絡，先於八十八年六月二十二日傍晚某時（起訴書載為晚間
    九時三十分許，當時上豐珠寶坊尚在營業），在上豐珠寶坊店門前，持瓶裝噴漆
    在該珠寶坊門口之玻璃上噴漆，並持石頭砸損該玻璃（噴漆及石頭均未扣案，均
    無法證明係戊○○或辛○○所有）；復於八十八年六月二十三日凌晨某時（起訴
    書載為同年月二十五日零時許，當時上豐珠寶坊已關門休息），戊○○與辛○○
    又前往上豐珠寶坊店門前，將該珠寶坊之招牌拆下砸毀，並持油漆桶在店門口之
    騎樓上潑灑油漆（騎樓非丙○○所有，故非戊○○二人損壞丙○○物品之範圍）
    ，均足以生損害於丙○○。
二、案經丙○○告訴暨內政部警政署刑事警察局、台北市政府警察局大安局報告台灣
    台北地方法院檢察署檢察官偵查起訴。
    理  由
甲、被告戊○○部分：
壹、被告戊○○有罪部分：
一、訊據被告戊○○矢口否認有何恐嚇、毀損犯行，辯稱：其沒有說「我就殺人啊，
    就算殺人，你能怎麼樣」等語，可能是丁○○或辛○○之友人陳晞仁說的，至於
    「誰跳票、誰有問題，我就揍他，你試試看」等語，其不是跟丁○○講，是跟辛○○、陳晞仁講，其亦未與辛○○共同毀損上豐珠寶坊之物品云云。惟查：右揭
    戊○○與丙○○、丁○○爭論時，向丙○○及丁○○恐嚇稱：「我就殺人啊，就
    算殺人，你能怎麼樣」、「誰跳票、誰有問題，我就揍他，你試試看」等語，戊○○復與辛○○先於八十八年六月二十二日傍晚上豐珠寶坊尚在營業時，由戊○○持瓶裝噴漆、石頭等物交予辛○○，再由辛○○於該珠寶坊門口之玻璃上噴漆
    、以石頭砸損該玻璃，其二人復於八十八年六月二十三日凌晨上豐珠寶坊關門休
    息時，又前往該店門前，將該店之招牌拆下砸毀，並持油漆桶在店門口之騎樓上
    潑灑油漆，而為吃完宵夜返回上豐珠寶坊之丙○○、丁○○及該珠寶坊職員甲○○當場發現之事實，業據告訴人丙○○指述綦詳，並經現場證人丁○○及甲○○
    於本院審理時證述在卷。且被告戊○○確有以上開言語恐嚇丙○○、丁○○之事
    實，除據告訴人、證人陳明外，並有現場錄音及譯文可證，且經本院當庭勘驗該
    錄音無訛；被告戊○○當時既係與丙○○、丁○○爭論，且支票係丙○○簽發而
    跳票，該恐嚇言語自是針對丙○○等人，是被告戊○○所辯沒有說前揭殺人等語
    ，誰跳票、揍他等語係針對辛○○云云，不足採信，堪認告訴人及證人上開陳述
    情節可採；又被告戊○○前述恐嚇言詞，客觀上已足使一般人心生畏佈，在主觀
    上亦已使丙○○等人心生畏懼，並已達危害其等生命、身體安全之程度。此外，
    復有二次毀損照片可稽（見八十八年偵字第一八五七九號卷第九頁至第十一頁）
    ，被告戊○○上開所辯不足採信，本件事證明確，其犯行洵堪認定。
二、核被告戊○○所為，係犯刑法第三百零五條之恐嚇危害安全罪、同法第三百五十
    四條之毀損罪。被告先後毀損行為，係基於同一毀損犯意下之接續行為，僅侵害
    一個法益，只論以一罪。原起訴書認被告係犯同法第三百零五條罪嫌，嗣公訴人
    認被告戊○○與辛○○多次以恐嚇方式企圖迫使告訴人出面解決鑽石買賣問題，
    辛○○更於八十八年六月二十五日，以電話方式與告訴人聯絡，要求告訴人除將
    案爭鑽石及二顆八克拉鑽石返還於被告戊○○，另外必須賠償二百萬元，被告戊○○與辛○○之恐嚇行為，已超出原先對於告訴人之債權範圍，而另存有不法所
    有意圖，故變更被告戊○○所犯法條為同法第三百四十六條第三項、第一項恐嚇
    取財未遂罪嫌，惟查：被告戊○○與告訴人當時確實存有案爭鑽石買賣糾紛尚未
    解決，如何賠償始屬合理，要屬民事糾紛問題，雖不能證明告訴人另拿取被告戊○○八克拉鑽石，惟辛○○向告訴人表示應返還八克拉鑽石之原因為何不明，尚
    難遽認辛○○向告訴人表示除案爭鑽石外尚需返還八克拉鑽石及賠償二百萬元等
    語，係基於不法所有之意圖，更難認被告戊○○與辛○○有共犯關係，是被告戊○○與告訴人丙○○等人爭執案爭鑽石買賣問題或請求賠償時，縱曾出言恐嚇，
    惟其目的僅為解決該買賣糾紛，是被告戊○○主觀上並無為自己不法所有之意圖
    ，自與恐嚇取財罪之要件有間，公訴人認被告戊○○此部分犯行，係犯恐嚇取財
    未遂罪，容有誤會，起訴法條應予變更。被告戊○○以一恐嚇行為恐嚇丙○○及
    丁○○，侵害該二人之法益，係一行為觸犯數罪名，為想像競合犯，應從一處斷
    。被告戊○○與辛○○就毀損罪間，具有犯意聯絡及行為分擔，為共同正犯。其
    所犯二罪間，犯意各別，罪名不同，應分論併罰。起訴書就八十八年六月二十三
    日凌晨某時（起訴書載為同年月二十五日零時許）之將招牌拆下砸毀、潑油漆之
    毀損事實，雖僅認係辛○○、庚○○（此部分無罪，詳如後述）所為，惟被告戊○○確與辛○○共犯此部分毀損犯行，已如前述，此部份事實與起訴之於八十八
    年六月二十二日傍晚某時（起訴書載為晚間九時三十分許），在上豐珠寶坊門口
    之玻璃上噴漆，並持石頭砸損該玻璃之事實，既具有接續犯之實質上一罪關係，
    應為起訴效力所及，本院自應併予審理。爰審酌被告戊○○之犯罪動機、目的、
    手段、犯罪所生之危害程度、犯罪後否認犯行之態度等一切情狀，量處如主文所
    示之刑。又被告戊○○犯罪後，刑法第四十一條業於九十年一月四日修正，同年
    月十二日生效，該法條第一項規定：「犯最重本刑為五年以下有期徒刑之罪，而
    受六月以下有期徒刑或拘役之宣告，因身體、教育、職業或家庭之關係或因其他
    正當事由，執行顯有困難者，得以一元以上三元以下折算一日，易科罰金。但確
    因不執行所宣告之刑，難收矯正之效或難以維持法秩序者，不在此限」；是被告
    犯罪後法律已有變更，比較新舊法之結果，舊法並無更有利於被告，依刑法第二
    條第一項前段之規定，應適用裁判時之新法，併諭知易科罰金之折算標準，及定
    其應執行之刑。
三、（一）公訴意旨另以：(1)戊○○及辛○○心有未甘，基於概括之犯意聯絡，於八
    十八年六月二十二日下午三時許，前來上豐珠寶店理論，因與丁○○起爭執，辛○○遂出手予以毆打，使丁○○頸部及右上肢受傷（被告戊○○傷害部分，另為
    無罪之諭知，詳如後述），並以石頭砸壞鐵門，致使不堪使用；(2)於同年月二十
    三日下午五時許，再次同來，戊○○並手拿煙灰缸擊打玻璃櫥櫃，以資威嚇；(3)
    同年七月五日下午七時許，戊○○、辛○○及庚○○相偕前來，藉故引發爭執，
    戊○○及辛○○將店內玻璃櫥櫃一一推倒，使櫃內玉飾翡翠墜地破碎，損失約六
    百六十萬元。因認被告戊○○此部分亦涉犯刑法第三百四十六條第三項、第一項
    （起訴書原認係涉犯同法第三百零五條罪嫌）、同法第三百五十四條罪嫌。（二
    ）訊據被告戊○○否認有何此部分犯行，辯稱：其未與辛○○共同以石頭砸壞鐵
    門，是丁○○講話很激動時敲玻璃，是丁○○先把電腦推到庚○○身上，其在外
    面聽到有聲音就進來，以為是辛○○與丁○○打庚○○，就用力推辛○○等語。
    經查，(1)八十八年六月二十二日下午三時許被告戊○○、辛○○及陳晞仁前往上
    豐珠寶坊理論時，該店尚在營業中，為告訴人丙○○所是認，則該店之鐵門應未
    拉下，是被告戊○○辯稱其未砸鐵門等語，堪予採信，公訴意旨認被告戊○○以
    石頭砸壞鐵門，容有誤會。(2)被告戊○○、辛○○於八十八年六月二十三日下午
    五時許，在上豐珠寶店內，與告訴人丙○○爭論鑽石買賣問題時，被告戊○○以
    手拿煙灰缸擊打玻璃櫥櫃等情，業據告訴人及證人甲○○陳述明確，而告訴人提
    出之錄音中，亦有敲玻璃之聲音，已據本院勘驗屬實，固可認戊○○於談話中有
    以煙灰缸敲打玻璃之情事，惟談話當時雙方既相談不悅，被告戊○○亦可能因激
    動或其他原因而敲擊玻璃，尚難遽認被告戊○○此舉係為威嚇告訴人等人而涉恐
    嚇罪嫌。(3)戊○○與辛○○、庚○○等人於八十八年七月五日下午七時許，前往
    上豐珠寶店，與告訴人丙○○及丁○○理論時，其間戊○○一度離開店內至店門
    口，嗣後走進來，並以手推辛○○，辛○○撞到擺設珠寶之玻璃櫃，玻璃櫃即倒
    下等情，有告訴人提出之錄影畫面可稽，並經本院當庭勘驗屬實。是此部分有爭
    議者為，被告戊○○及辛○○是否如告訴人所訴，係假藉戊○○推辛○○之行為
    ，故意撞倒玻璃櫃而達損壞物品之目的？雖告訴人提出其與辛○○八十八年六月
    二十七日之電話錄音，顯示辛○○陳稱：假如在妳店裡面，如果發生什麼狀況，
    如果有什麼破損，或任不好的狀況，妳不要說我沒有先跟妳打聲招呼等語，以證
    明被告戊○○與辛○○等人於八十八年七月五日下午七時許之行為係故意砸店；
    然辛○○於該對話中並未供稱戊○○要來砸店等語，僅係告訴人對辛○○所言作
    戊○○要砸店之引申，況辛○○上開對話時間距離損害發生之日，已一星期之久
    ，尚難僅以辛○○個人對告訴人陳稱其擔心告訴人店內有何破損等語，即推論被
    告戊○○於八十八年七月五日下午七時許係故意砸店。又丁○○拿電腦砸庚○○
    ，辛○○上前阻擋等情，亦據辛○○於警訊及偵查中供明在卷，庚○○亦供稱丁○○以電腦推向其身體等語，而依告訴人提出之錄影翻拍照片（見告訴人九十二
    年七月十四日刑事陳報狀所附一之三及二之三、八十八年七月五日之翻拍照片）
    以觀，可知辛○○及庚○○原均站在櫃台前（一之三第一、二張照片），嗣僅辛○○一人站在櫃台前面對丁○○及丙○○，而庚○○則站在辛○○之身後（一之
    三第三至十張照片），旋戊○○走入店內（一之三第十一張照片、二之三第一至
    三張照片），拉扯辛○○（二之三第四至八張照片），並推辛○○，致辛○○撞
    倒玻璃櫃（二之三第九至十三張照片）等情，是辛○○所述其上前（庚○○之前
    ）阻擋等語，應可採信，而被告戊○○既係在店外觀看或傾聽聲音始進入店內，
    依當時情事不明，且戊○○對辛○○處理此事亦有所不滿，其主觀認為辛○○欲
    打庚○○，而推扯辛○○，尚未違背常情，是其所辯並非故意砸店等語，堪可採
    信，則難認被告戊○○係故意損壞告訴人之物品。此外，復查無其他積極證據足
    認被告戊○○有此部分恐嚇、毀損犯行，本應為無罪之諭知，惟公訴意旨認此部
    分與前開有罪部分屬連續犯之裁判上一罪關係，爰不另為無罪之諭知。
貳、被告戊○○無罪部分：
一、公訴意旨略以：（一）戊○○與辛○○、庚○○基於犯意之聯絡，意圖為自己不
    法之所有，於八十八年四月三十日，由辛○○前來上豐珠寶坊，向告訴人丙○○
    佯裝推銷七點五一克拉鑽石一顆，因色澤甚佳，且附有保證書，嗣告訴人丙○○
    尋得願購買之客戶，即向辛○○商議價錢，經討價還價後，以一百九十五萬元成
    交，迨同年六月十二日下午七時三十分許，辛○○即持另一顆同重量帶有褐色較
    低等級之鑽石冒充，適告訴人丙○○忙於接待客人，囑咐店中丁○○測試重量確
    為七點五一克拉後，不疑有詐，當場簽發支票二張面額各為二十萬及一百七十五
    萬元交予辛○○，至翌日中午告訴人丙○○拿出仔細端詳，始發現被騙，丙○○
    為保護權益，只好讓前開支票因存款不足退票。（二）戊○○及辛○○心有未甘
    ，基於概括之犯意聯絡，先於同年月二十二日下午三時許，前來上豐珠寶店理論
    ，因與丁○○起爭執，辛○○遂出手予以毆打，使丁○○頸部及右上肢受傷（起
    訴書原認被告戊○○亦共同涉犯刑法第二百七十七條第一項傷害罪嫌，並認與被
    告戊○○其他經起訴部分犯意各別，應分論併罰，雖據公訴人當庭更正傷害部分
    僅辛○○所為，惟按撤回起訴應提出撤回書敘明理由，刑事訴訟法第二百六十九
    條第二項定有明文，公訴人就被告戊○○傷害此單一案件並未提出撤回書，是該
    訴訟繫屬仍存在，本院仍應就此部分審理）。因認被告戊○○尚涉犯刑法第三百
    三十九條第一項詐欺取財、同法第二百七十七條第一項傷害之罪嫌。
二、按犯罪事實，應依證據認定之，無證據不得推定其犯罪事實；不能證明被告犯罪
    ，應諭知無罪之判決，刑事訴訟法第一百五十四條、第三百零一條第一項分別定
    有明文。次按告訴人之告訴係以使被告受刑事訴追為目的，是其陳述是否與事實
    相符，仍應調查其他之證據以資審認；而事實之認定，應憑證據，如未能發現相
    當證據，或證據不足以證明，自不能以推測或擬制之方法，為裁判基礎；且認定
    犯罪事實所憑之證據，其為訴訟上之證明，須於通常一般之人不致有所懷疑，而
    得確信其為事實之程度者，始得據為有罪之認定，倘其證明尚未達到此一程度，
    而有合理之懷疑存在而無從使事實審法院得有罪之確信時，即應由法院為諭知被
    告無罪之判決；苟積極證據不足為不利於被告事實之認定時，即應為有利於被告
    之認定，更不必有何有利之證據（最高法院五十二年台上字第一三００號、四十
    年台上字第八六號、七十六年台上字第四九八六號、三十年上字第八一六號判例
    參照）。再按刑法第三百三十九條第二項之詐欺取財罪，以行為人意圖為自己或
    第三人不法之所有，以詐術使人陷於錯誤，而將本人或第三人之物交付，為其構
    成要件，如行為人並無不法所有之意圖，或不具詐欺之故意，或並未施用詐術，
    即與該罪之構成要件有間。
三、訊據被告戊○○堅決否認有何詐欺取財及傷害犯行，辯稱：辛○○於八十八年四
    月三十日向其調貨一顆七點五一克拉的鑽石，其當時不知道辛○○欲以何價格賣
    給何人，之後辛○○於八十八年六月四日匯二十萬元至其公司帳戶，其當天將二
    十萬元匯給案爭鑽石之上手乙○○，乙○○於同年月五日把案爭鑽石交給庚○○
    ，庚○○再交給其，其再轉交辛○○，辛○○於同年月七日交付其一紙一百七十
    五萬元支票，其仍簽發三張支票予乙○○，加上已匯給乙○○之二十萬元，共支
    付乙○○價金一百六十五萬元，其交付辛○○之鑽石確係案爭鑽石，該鑽石亦經
    聚英珠寶公司己○○鑑定，而附有保證書（指八十八年偵字第一五四三六號卷第
    一０三頁、CHU YING GEM CONSULTANT CO.,LTD、八十八年三月三十日之保證書
    ，以下簡稱聚英八十八年三月三十日保證書），其並未如告訴人所言先推銷等級
    較高之鑽石，嗣後再以較低等級之案爭鑽石冒充，其僅交付辛○○案爭鑽石一顆
    ，至告訴人指訴辛○○交付ＡＧＬ保證書（指同上卷第一０一頁、AMERICAN
    GEMOLOGICAL LABORATOR Y、八十八年五月二十五日之保證書，以下簡稱ＡＧＬ
    保證書），其不知情，並未詐欺告訴人，亦未與辛○○共同傷害丁○○等語。
四、經查：
  (一)告訴人丙○○於八十八年六月十二日晚間七時三十分許，在上豐珠寶坊，收受辛○○交付之案爭鑽石一顆乙情，為告訴人所是認。而案爭鑽石係辛○○向被告戊○○調貨，為其二人所是認；戊○○則係以一百六十五萬元向乙○○購買，除據
    被告戊○○陳明在卷外，並經證人乙○○於本院審理時證稱：其與戊○○係託售
    關係，案爭鑽石係於八十八年託售予戊○○，戊○○主動找其，第一次看案爭鑽
    石的品質容不容易脫手，第二次他說有客戶要看，他付定金後就把鑽石留在他那
    裡，之後他再陸續開支票給其，案爭鑽石經己○○老師鑑定，附有聚英八十八年
    三月三十日保證書等語。又聚英八十八年三月三十日保證書係己○○就案爭鑽石
    所為鑑定之結果，己○○於庚○○起訴丙○○給付票款民事事件中亦再對案爭鑽
    石作鑑定，並出具八十八年十月五日鑽石品質分析報告書一紙（即被告八十九年
    十一月八日刑事答辯暨聲請狀所附被證二、見本院卷，以下簡稱聚英分析報告書
    ）予本院民事庭，其鑑定案爭鑽石之價格是一百三十八萬元，但如業者如未扣除
    採礦較差部分之價值，價格約一百六十萬元，有些上游業者會以此價格販賣等情
    ，業據證人己○○於本院審理時證述明確，證人乙○○亦證稱其係以一百六十萬
    元向廖立人購買等語。參以辛○○供稱戊○○交付之鑽石只有案爭鑽石一顆，其
    交予丙○○之鑽石也只有案爭鑽石一顆，並無其他鑽石等語；而除告訴人丙○○
    指訴其於八十八年四月三十日所看見之鑽石品質較佳，辛○○嗣後交付之案爭鑽
    石品質較差，而認係二顆不同之鑽石外，並無積極證據足認有兩顆重量同為七點
    五一克拉之鑽石存在；是被告戊○○所述其僅交付案爭鑽石予辛○○，及辛○○
    所述其僅交付案爭鑽石予丙○○、沒有另一顆品質較佳鑽石等語，均堪予採信。
  (二)至告訴人丙○○指訴辛○○於八十八年六月二日，在上豐珠寶坊內交付ＡＧＬ保
    證書予其，內容與案爭鑽石之特徵不符等語；並提出辛○○陳稱：這一顆這一張
    （指ＡＧＬ保證書）是沒有東西的，這個證書，是因為她（指丙○○）的客人從
    馬來西亞回來，要看證書，但是石頭沒有來，我說隨便打一下，應付一下等語之
    錄音為據。惟縱可證明辛○○於八十八年六月二日交付告訴人ＡＧＬ保證書一紙
    ，然既無積極證據足認係被告戊○○授意為之，則屬辛○○個人行為，要與被告
    戊○○無關，即難以此作為不利被告戊○○之積極證據。
  (三)又如前所述，辛○○僅交付告訴人丙○○案爭鑽石，而未曾交付另一顆品質較佳
    鑽石，案爭鑽石鑑定價為一百六十萬元，被告戊○○以一百六十五萬元向乙○○
    購買，轉調予辛○○，辛○○再以一百九十五萬元賣予告訴人，因鑽石之價格有
    時涉及主觀因素與上游、下游間賺取差價之問題，加以告訴人丙○○為珠寶專業
    人士，既同意以一百九十五萬元購買案爭鑽石，縱遭辛○○賺取較多差價，又如
    何能謂遭受詐騙？
  (四)再丁○○於八十八年六月二十二日下午三時許，係遭辛○○一人拉扯受傷等情，
    為告訴人丁○○所不否認，且由告訴人提出之錄影翻拍照片以觀，當時被告戊○○並不在店內，復無積極證據足認被告戊○○與辛○○有犯意聯絡，是被告戊○○所辯未共同毆打丁○○等語，堪予採信。
  (五)綜上所述，即難認告訴人丙○○因錯誤而與辛○○達成買賣案爭鑽石協議，亦難
    認被告戊○○有何施用詐術致告訴人丙○○陷於錯誤，或自始有何不法所有意圖
    ，或對丁○○傷害可言。此外，復查無其他積極證據足以證明被告有何詐欺取財
    及傷害犯行，既不能證明被告犯罪，依首揭說明，自應為被告此部分無罪之諭知
    。
乙、被告庚○○部分：
一、公訴意旨略以：庚○○與戊○○、辛○○基於犯意之聯絡，意圖為自己不法之所
    有，於八十八年四月三十日，由辛○○前來上豐珠寶坊，向告訴人丙○○佯裝推
    銷七點五一克拉鑽石一顆，因色澤甚佳，且附有保證書，嗣告訴人丙○○尋得願
    購買之客戶，即向辛○○商議價錢，經討價還價後，以一百九十五萬元成交，迨
    同年六月十二日下午七時三十分許，辛○○即持另一顆同重量帶有褐色較低等級
    之鑽石冒充，適告訴人丙○○忙於接待客人，囑咐店中丁○○測試重量確為七點
    五一克拉後，不疑有詐，當場簽發支票二張面額各為二十萬及一百七十五萬元交
    予辛○○，至翌日中午告訴人丙○○拿出仔細端詳，始發現被騙，丙○○為保護
    權益，只好讓前開支票因存款不足退票；於八十八年六月二十三日凌晨某時（起
    訴書載為同年月二十五日零時許，當時上豐珠寶坊已關門休息），庚○○與辛○○前往上豐珠寶坊店門前，將該珠寶坊之招牌拆下砸毀，並持油漆桶在店門口之
    騎樓上潑灑油漆；於同年七月五日下午七時許，庚○○、戊○○及辛○○相偕前
    來，藉故引發爭執，戊○○及辛○○將店內玻璃櫥櫃一一推倒，使櫃內玉飾翡翠
    墜地破碎，損失約六百六十萬元。因認被告庚○○涉犯刑法第三百三十九條第一
    項、同法第三百四十六條第三項、第一項（起訴書原認係涉犯同法第三百零五條
    罪嫌）、同法第三百五十四條罪嫌。
二、訊據被告庚○○否認有何上開犯行，辯稱：其之前不認識丙○○，未詐欺她，亦
    未至上豐珠寶坊拆招牌、潑油漆，八十八年七月五日當天雖有以水杯之水潑丙○○，但旋離開該店，其離開時沒有任何東西毀壞等語。經查，（一）有關詐欺取
    財部分，被告庚○○陳稱其將鑽石交予戊○○，戊○○再交予辛○○，為戊○○
    所是認，又被告庚○○在此事之前並不認識丙○○，亦為告訴人丙○○所不否認
    ，則被告庚○○在案爭鑽石買賣中係立於與戊○○同等地位，而戊○○並未詐欺
    告訴人丙○○，已如前述，則被告庚○○自亦難以共同詐欺罪相繩。（二）又本
    院認戊○○等人並無不法所有之意圖，已如前述，且戊○○於八十八年六月二十
    二日下午三時許，在上豐珠寶坊恐嚇丙○○及丁○○時，被告庚○○並未共同前
    往或在場，復無證據足認被告庚○○就此部分與戊○○有共同犯意聯絡，尚難認
    被告庚○○有何恐嚇取財或恐嚇犯行。（三）再告訴人丙○○及證人丁○○、甲○○之證言，與毀損照片，固可證明戊○○與辛○○於八十八年六月二十三日凌
    晨，將上豐珠寶坊之招牌拆下砸毀，並持油漆桶在店門口之騎樓上潑灑油漆，而
    共犯毀損罪，然告訴人及證人均證稱當天並未看見被告庚○○等語，復無證據足
    認被告庚○○就此部分與戊○○、辛○○有共同犯意聯絡，尚難認被告庚○○此
    部分有何毀損犯行；雖告訴人丙○○陳稱：隔壁店的小姐及老闆娘的女兒有看到
    一個女的一起來搬招牌砸在地上，後來其放七月五日的錄影帶，那個老闆的女兒
    才說是庚○○等語，然要屬傳聞，亦不能採為不利被告庚○○之證據。至八十八
    年七月五日下午七時許之毀損，既不能認戊○○係故意為之，遑論未碰觸到玻璃
    櫥櫃之被告庚○○，是此部分亦難論以被告庚○○毀損犯行。此外，復查無其他
    積極證據足認被告庚○○有何上開犯行，依前揭說明，應依法諭知無罪之判決。
據上論斷、應依刑事訴訟法第二百九十九條第一項前段、第三百條、第三百零一條第
一項，刑法第二條第一項前段、第二十八條、第五十六條、第三百零五條、第三百五
十四條、第五十五條、第五十一條第六款、第四十一條第一項前段，罰金罰鍰提高標
準條第一條前段、第二條，判決如主文。
本案經檢察官黃立維到庭執行職務。
中      華      民      國    九十二    年      九      月     十五     日
                                      臺灣臺北地方法院刑事第七庭
                                          法  官  蕭 清 清
右正本證明與原本無異。
如不服本判決，應於判決送達後十日內向本院提出上訴狀（應抄附繕本）。告訴人或
被害人如對於本判決不服者，應具備理由請求檢察官上訴，其上訴期間之計算係以檢
察官收受判決正本之日期為準。
                                          書記官  劉 麗 英
中      華      民      國    九十二    年      九      月    二十三    日
附錄本案論罪科刑法條全文
刑法第三百零五條
以加害生命、身體、自由、名譽、財產之事，恐嚇他人致生危害於安全者，處二年以
下有期徒刑、拘役或三百元以下罰金。
刑法第三百五十四條
毀棄、損壞前二條以外之他人之物或致令不堪用，足以生損害於公眾或他人者，處二
年以下有期徒刑、拘役或五百元以下罰金。


司法院資訊處製作；財團法人民間司法改革基金會備份。
